臺灣屏東地方法院交通事件裁定　　　　 96年度交聲字第153號
原處分機關　　 交通部公路總局高雄區監理所屏東監理站
異　議　人　　 甲○○
（即受處分人）
上列異議人因違反道路交通管理處罰條例案件，不服交通部公路
總局高雄區監理所屏東監理站民國96年7 月10日所為之屏監違字
第裁82-V00000000號處分，聲明異議，本院裁定如下：
    主  文
異議駁回。
    理  由
一、原處分意旨略以：異議人即受處分人甲○○於民國96年2 月
    6 日11時13分許，騎乘車牌號碼L32-992 號重型機車，行經
    屏東市○○路與民族路口時，因未戴安全帽遭警攔截盤查，
    然異議人竟拒絕停車接受稽查而逃逸，爰就其拒絕停車接受
    稽查而逃逸部分，依道路交通管理處罰條例第60條第1 項之
    規定，裁處罰鍰新臺幣（下同）6,000 元，逾期不繳者，自
    96 年8月10日起罰鍰6,000 元，並依同條例第63條第1 項第
    1 款之規定，記違規點數1 點等語。
二、異議人則以：伊出門存款未帶證件，但伊遭警攔下時，已停
    車填寫年籍資料交予警員，伊責問警員為何未取締其他違規
    之人，警員竟制止伊多話，後來伊乃騎車離去，於返家之際
    ，想起警員尚未將罰單交予伊，故而返回查獲到點，伊並無
    拒絕停車接受稽查而逃逸之事實，原處分顯然有誤，應予撤
    銷云云。
三、按汽車駕駛人，駕駛汽車有違反本條例之行為，經交通勤務
    警察或依法令執行交通稽查任務人員制止時，不聽制止或拒
    絕停車接受稽查而逃逸者，除按各該條規定處罰外，處新臺
    幣3,000 元以上6,000 元以下罰鍰；且汽車駕駛人有第60條
    第1 項規定之情形者，除依原條款處罰鍰外，並予記違規點
    數1 點，道路交通管理處罰條例第31條第6 項、第60條第1
    項、第63條第1 項第1 款分別定有明文。
四、經查：異議人甲○○未戴安全帽而違規騎乘上開重型機車於
    上述時、地拒絕停車拒絕接受稽查而逃逸等事實，業據證人
    即本件舉發員警蒲建光證稱：「異議人經過路口沒有戴安全
    帽被攔下來，異議人表示她沒有帶證件，我就請他寫年籍資
    料」、「她寫完資料交給我之後，認為我要開舉發單，她就
    想搶走我手上的資料，但是我不給她，她就當場發脾氣，之
    後就騎車離開，過沒多久她又回來，回來之後她還是對我大
    小聲」、「異議人二次都當場對我大小聲，發牢騷、發脾氣
    ，異議人第二次回來的時候，還把她的存摺往我身上丟，還
    對著我錄影」等語綦詳（本院卷第30頁反面、第31頁），並
    有屏東縣警察局舉發違反道路交同管理事件通知單在卷可稽
    （本院卷第15頁）。又異議人亦自承其確未戴安全帽，且對
    於遭攔停感到生氣，又其當時未帶證件，爾後離開快到家時
    復返遭攔停地點，並以手機拍攝舉發員警等語（本院卷第22
    頁），此與證人蒲建光證所述之上開情節大致相符，堪認證
    人蒲建光對本件舉發過程印象深刻，是其證詞應與事實相符
    而可採信，是本件異議人未戴安全帽即違規駕車上路，於警
    員攔檢稽查之際，逕自駕車離去等事實，堪予認定。
五、按道路交通管理處罰條例第60條第1 項所稱拒絕停車接受稽
    查而逃逸者，係著重執勤警員能順利核對違規人身分、車籍
    等資料，並據以掣單舉發等查緝作為而言；申言之，於警員
    稽查身分，核對車牌，決定是否舉發之前，若未得許可逕自
    離去，顯已妨害警員稽查舉發之作為，自屬上開條例所稱之
    「拒絕停車接受稽查而逃逸」之違規行為。本件異議人雖有
    暫時停車行為，然其於警員未完成核對年籍身分及車籍資料
    前，竟對警員咆哮，並於動手奪取執勤警員手上資料未果後
    ，逕自離去，顯屬拒絕配合停車接受稽查而逃逸之行為，縱
    其先前有暫時停車而事後又返回現場，仍無解上開違規之事
    實，綜上所述，異議人辯稱未有違規事實云云，自屬卸責之
    詞，委無足取，是其有未戴安全帽之違規行為，經警攔檢時
    拒絕停車接受稽查而逃逸之違規事實，應可認定。
六、綜上所述，原處分機關依道路交通管理處罰條例第60條第1
    項及道路交通管理事件統一裁罰基準及處理細則相關規定，
    裁處受處分人罰鍰6,000 元，逾期不繳者，自96年8 月10日
    起罰鍰6,000 元，並依同條例第63條第1 項第1 款規定併記
    違規點數1 點，核無違誤，本件異議為無理由，應予駁回。
七、至異議人苟有對執勤警員咆哮並奪取警員手中資料，復以存
    摺對警員身上丟擲，則此等行為是否有涉及刑法妨害公務罪
    行，自應由偵查機關另行偵辦，併予指明。
八、依道路交通案件處理辦法第19條，裁定如主文。
中　　華　　民　　國　　96　　年　　10　　月　　31　日
                  交通法庭      法  官  黃國永
以上正本證明與原本無異。
如不服本裁定應於收受送達後5 日內向本院提出抗告書狀敘述抗
告之理由抗告於台灣高等法院高雄分院。
中　　華　　民　　國　　96　　年　　10　　月　　31　　日
                                書記官  滕一珍
